# 非经常性损益 - 非流动资产处置损益的理解

提问人：生如夏花 A0 时间：2022-03-30 16:34:12
陈老师，您好，非经常性损益解释 1 号公告：非流动性资产处置损益，包括已计提资产减值准备的冲销部分；已计提资产减值准备的冲销部分该怎么理解？例如：固定资产以前年度计提减值准备 10 万元，处置当期的累计折旧 30 万元，账面原值 50 万元，当期营业外支出为 10 万元。非经常性损益是包括营业外支出的 10 万元;还是减值准备 10 万+营业外支出 10 万共计 20 万元呢?感谢陈老师的指导

回答人：chenyiwei
“非流动性资产处置损益，包括已计提资产减值准备的冲销部分”：后面的“包括”实际上是起强调作用。因为处置损益是处置价款减去账面价值，而账面价值=原值-累计折旧或摊销-减值准备，即处置损益=处置价款-原值+累计折旧或摊销+减值准备。因此按照常规计算方法，因处置资产导致的减值准备转销金额原本就应当被纳入处置损益的计算中。这里的“包括”是强调和重申，而不是改变了处置损益的计算方法。